臺灣板橋地方法院刑事判決　　　　　　　96年度訴字第4156號
公　訴　人　臺灣板橋地方法院檢察署檢察官
被　　　告　甲○○
上列被告因違反毒品危害防制條例案件，經檢察官提起公訴（九
十六年度毒偵字第七九二八號），被告於準備程序中對被訴之事
實為有罪陳述，本院合議庭裁定由受命法官獨任行簡式審判程序
，並判決如下：
    主  文
甲○○施用第一級毒品，累犯，處有期徒刑玖月，扣案第一級毒
品海洛因驗餘淨重零點壹柒玖肆公克沒收銷燬之，盛裝上開海洛
因之包裝塑膠袋壹只沒收；又施用第二級毒品，累犯，處有期徒
刑陸月，扣案第二級毒品甲基安非他命驗餘淨重零點肆零貳貳公
克沒收銷燬之，盛裝上開甲基安非他命之包裝塑膠袋貳只均沒收
。應執行有期徒刑壹年壹月，扣案第一級毒品海洛因驗餘淨重零
點壹柒玖肆公克、第二級毒品甲基安非他命驗餘淨重零點肆零貳
貳公克均沒收銷燬之，扣案盛裝上開海洛因之包裝塑膠袋壹只、
盛裝上開甲基安非他命之包裝塑膠袋貳只均沒收。
    事  實
一、甲○○前民國於八十九年間因施用毒品案件，經本院以八十
    九年度毒聲字第二七四七號裁定送勒戒處所觀察、勒戒後，
    認有繼續施用毒品之傾向，經本院以八十九年度毒聲字第二
    七四七號裁定令入戒治處所施以強制戒治，嗣經本院以九十
    年度毒聲字第六０五號裁定停止戒治，所餘戒治期間付保護
    管束，於九十年三月十三日停止戒治，至同年七月二十三日
    保護管束期滿未經撤銷，視為強制戒治執行完畢；刑案部分
    經本院以八十九年度易字第三四一六號判處有期徒刑三月，
    如易科罰金以銀元三百元折算一日確定（九十年十一月二十
    七日易科罰金執行完畢）。復於九十一年間因施用毒品案件
    ，經本院以九十一年度毒聲字第二四七九號裁定令入戒治處
    所施以強制戒治，又經本院以九十二年度毒聲字第三一六七
    號裁定停止戒治，所餘戒治期間付保護管束，於九十二年十
    一月二十日停止戒治，至同年十二月二十日保護管束期滿未
    經撤銷，視為強制戒治執行完畢；刑案部分經本院以九十一
    年度訴字第二０七０號判處有期徒刑七月、五月，應執行有
    期徒刑十月確定，嗣於九十三年十二月四日縮刑期滿執行完
    畢。另於九十四年間因施用毒品案件，經本院以九十四年度
    訴字第二八一一號判處有期徒刑八月、六月，應執行有期徒
    刑一年確定，於九十六年四月二十九日縮刑期滿執行完畢。
二、詎甲○○不知悔改，明知海洛因、甲基安非他命分別係毒品
    危害防制條例所規定之第一級、第二級毒品，不得非法持有
    、施用，竟於上開強制戒治執行完畢釋放後五年內，復基於
    施用第一級毒品海洛因之犯意，於九十六年十月五日凌晨二
    時許（起訴書略載同日為警查獲後採尿回溯二十六小時內之
    某時），在臺北縣三重市大同公園廁所內，以將毒品海洛因
    摻入香菸內並點燃香菸吸食之方式，非法施用第一級毒品海
    洛因一次。另基於施用第二級毒品甲基安非他命之犯意，於
　　於九十六年十月五日為警查獲後採尿前九十六小時內之某時
    （其為警查獲後至採尿間之人身自由受公權力合法限制之時
    間除外），在臺北縣蘆洲市○○街三十八巷六十七弄十六號
    住處（起訴書誤載臺北縣三重市大同公園內），以將毒品甲
    基安非他命置於鋁箔紙上點火燒烤產生白煙吸聞之方式，非
    法施用第二級毒品安非他命一次。嗣於九十六年十月五日凌
    晨五時三十分許，在臺北縣三重市○○路○段一三三號前為
    警查獲，並扣得其所有供施用之一級毒品海洛因一包（淨重
    零點一八六公克，經取樣部分檢驗用罄，驗餘淨重零點一七
    九四公克）、第二級毒品甲基安非他命二包（淨重零點四０
    三公克，經取樣部分檢驗用罄，驗餘淨重零點四０二二公克
    ）。
三、案經臺北市政府警察局中正第一分局移請臺灣板橋地方法院
    檢察署檢察官偵查起訴。
    理  由
一、訊據被告甲○○對於上揭時地施用第一級毒品海洛因、第二
    級毒品甲基安非他命之事實，於警詢、偵查及本院審理中坦
    承不諱，並有其所施用之白色粉末一包及白色透明結晶體二
    包扣案可資佐證。又被告經警查獲所採集尿液經送鑑定，亦
    呈海洛因代謝物鴉片類（嗎啡）、甲基安非他命陽性反應，
    有臺灣尖端先進生技醫藥股份有限公司九十六年十月十五日
    （檢體編號０２８４９９號）濫用藥物檢驗報告一紙在卷可
    稽。又上述扣案之白色粉末一包、白色透明結晶體二包，經
    送交通部民用航空局航空醫務中心鑑定，確分別為第一級毒
    品海洛因（淨重零點一八六公克，經取樣部分檢驗用罄，驗
    餘淨重零點一七九四公克）、第二級毒品甲基安非他命（淨
    重零點四０三公克，經取樣部分檢驗用罄，驗餘淨重零點四
    ０二二公克）無誤，有該中心九十六年十月二十二日航藥鑑
    字第０九六一七四四號鑑定書一紙附卷可按。再被告甲○○
    前於八十九年間因施用毒品案件，經本院以八十九年度毒聲
    字第二七四七號裁定送勒戒處所觀察、勒戒後，認有繼續施
    用毒品之傾向，經本院以八十九年度毒聲字第二七四七號裁
    定裁定令入戒治處所施以強制戒治，嗣經本院以九十年度毒
    聲字第六０五號裁定停止戒治，所餘戒治期間付保護管束，
    於九十年三月十三日停止戒治，至同年七月二十三日保護管
    束期滿未經撤銷，視為強制戒治執行完畢；刑案部分經本院
    以八十九年度易字第三四一六號判處有期徒刑三月，如易科
    罰金以銀元三百元折算一日確定（九十年十一月二十七日易
    科罰金執行完畢）。復於九十一年間因施用毒品案件，經本
    院以九十一年度毒聲字第二四七九號裁定令入戒治處所施以
    強制戒治，又經本院以九十二年度毒聲字第三一六七號裁定
    停止戒治，所餘戒治期間付保護管束，於九十二年十一月二
    十日停止戒治，至同年十二月二十日保護管束期滿未經撤銷
    ，視為強制戒治執行完畢，及如事實欄一所載施用毒品之科
    刑處罰紀錄等情，此有臺灣高等法院被告前案紀錄表附卷可
    憑，足徵被告係強制戒治執行完畢釋放後五年內再犯本件施
    用第一級毒品、第二級毒品罪。本案事證明確，被告犯行洵
    堪認定，應依法論科。
二、按海洛因、甲基安非他命係毒品危害防制條例第二條第二項
    第一款、第二款所明定之第一級、第二級毒品，不得非法持
    有、施用。核被告所為，係犯毒品危害防制條例第十條第一
    項之施用第一級毒品海洛因罪，及同條第二項之施用第二級
    毒品甲基安非他命罪。其施用第一級毒品海洛因前後持有海
    洛因，施用第二級毒品甲基安非他命前後持有甲基安非他命
    之低度行為，應分別為施用海洛因、甲基安非他命之高度行
    為所吸收，不另論罪。被告所犯施用第一級毒品罪、施用第
    二級毒品二罪間，行為不同，犯意各別，應予分論併罰。另
    被告前有如事實欄所載之犯罪執行完畢紀錄，有前揭臺灣高
    等法院被告前案紀錄表在卷可按，其於受有期徒刑執行完畢
    五年內，故意再犯本件有期徒刑以上之刑之二罪，均為累犯
    ，應依法加重其刑。爰審酌被告前有施用毒品之犯罪紀錄，
    其犯罪之動機、目的、手段，施用毒品戕害一己之身心健康
    ，尚未對他人造成實際之損害，兼衡被告係高中肆業之智識
    程度（見警詢筆錄記載），自陳現在醫院接受美沙冬之治療
    （見卷附八里療養院之診斷證明書），暨其犯後坦承犯行之
    態度等一切情狀，分別量處如主文所示之刑，並定其應執行
    之刑，以資懲儆。
三、扣案海洛因一包（驗餘淨重零點一七九四公克），係查獲之
    第一級毒品；扣案甲基安非他命二包（驗餘淨重零點四０二
    二公克），則係查獲之第二級毒品，俱如前述，應依毒品危
    害防制條例第十八條第一項前段之規定，宣告沒收銷燬之。
    另取樣之海洛因、甲基安非他命部分，因檢驗用罄而滅失，
    爰不另為沒收銷燬之諭知。又上開毒品海洛因之包裝塑膠袋
    一只、甲基安非他命之包裝塑膠袋二只，均係被告所有分別
    供其施用毒品海洛因、甲基安非他命犯罪所用之物，業據被
    告於審理中供明在卷，爰依刑法第三十八條第一項第二款規
    定，併予宣告沒收之。
據上論斷，應依刑事訴訟法第二百七十三條之一第一項、第二百
九十九條第一項前段，毒品危害防制條例第十條第一項、第二項
、第十八條第一項前段，刑法第十一條前段、第四十七條第一項
、第五十一條第五款、第三十八條第一項第二款，判決如主文。
本案經檢察官鄭潔如到庭執行職務。
中　　華　　民　　國　　96　　年　　12　　月　　28　　日
                  刑事第十六庭  法　官  楊 志 雄
以上正本證明與原本無異
如不服本判決應於送達後10日內向本院提出上訴狀
                                書記官　陳春銘
中　　華　　民　　國　　96　　年　　12　　月　　28　　日
附錄本案論罪科刑法條全文：
毒品危害防制條例第十條
施用第一級毒品者，處六月以上五年以下有期徒刑。
施用第二級毒品者，處三年以下有期徒刑。
